【裁判字號】    91,訴,1420
【裁判日期】    920110
【裁判案由】    毒品危害防制條例
【裁判全文】
臺灣彰化地方法院刑事判決                        九十一年度訴字第一四二號
    公  訴  人  臺灣彰化地方法院檢察署檢察官
    被      告  甲○○  女  二.
右列被告因違反毒品危害防制條例案件，經檢察官提起公訴（九十一年度毒偵字第二
三０三號、第二五三四號），本院判決如左：
        主  文
甲○○連續施用第一級毒品，處有期徒刑壹年，扣案之海洛因壹小包（驗後淨重壹點
伍壹公克）沒收銷燬之；又施用第二級毒品，處有期徒刑捌月；應執行有期徒刑壹年
陸月，扣案之海洛因壹小包（驗後淨重壹點伍壹公克）沒收銷燬之。
        事  實
一、甲○○前於民國八十九年十月間因施用毒品案件，經本院以八十九年度毒聲字第
    四九四九號裁定送勒戒處所觀察、勒戒後，認無繼續施用毒品之傾向，由台灣彰
    化地方法院檢察署檢察官於八十九年十一月六日以八十九年度毒偵字第二八三０
    號、第五三一三號、第五四九四號不起訴處分確定。仍不知悔改，復基於施用第
    一級毒品之概括犯意，自九十一年九月初某日起，至同年月十四日十三時許止，
    連續在其位於彰化縣員林鎮中央里田中央巷廿八弄一號住處，以將海洛因摻入香
    煙點燃，再吸其煙霧之方式，約一天一至二次，施用海洛因多次；又另行基於施
    用第二級毒品之犯意，於九十一年九月十二日二十時許，在其前開住處，以將第
    二級毒品甲基安非他命置於玻璃球內點燃加熱吸用其煙霧之方式，施用安非他命
    一次。嗣於九十一年九月十四日十四時三十分許，在彰化縣員林鎮○○路與浮圳
    路口為警查獲，並扣得其所有之第一級毒品海洛因一包（驗後淨重一．五一公克
    ）；並於同年月十六日十四時三十五分許，在台灣彰化看守所附設勒戒處所經採
    其尿液檢驗結果，呈安非他命類及鴉片類陽性反應，始知上情。而甲○○經本院
    以九十一年度毒聲字第二三二六號裁定送勒戒處所觀察、勒戒後，認有繼續施用
    毒品之傾向，再經本院以九十一年度毒聲字第二五一一號裁定送強制戒治。
二、案經彰化縣警察局員林分局報請台灣彰化地方法院檢察署檢察官偵查及檢察官主
    動偵查起訴。
        理  由
一、右揭犯罪事實，業據被告甲○○分別於警訊及偵審中坦承不諱，且其被查獲後為
    警採集之尿液，及送入台灣彰化看所守附設勒戒處所執行觀察、勒戒時所採集之
    尿液，先後送請彰化縣衛生局及銓昕科技股份有限公司檢驗結果，分呈甲基安非
    他命、嗎啡（海洛因施用入人體後，水解還原成嗎啡，再循嗎啡之代謝方式排出
    體外）、鴉片類及安非他命類陽性反應，有彰化縣衛生局九十一年九月二十三日
    煙檢字第九一一七三三號煙毒尿液檢驗成績書及銓昕科技股份有限公司九十一年
    九月十七日第00000000Ｔ號濫用藥物尿液檢驗報告各一紙在卷可按。且
    扣案之一小包白粉，經送法務部調查局鑑定結果，確為海洛因一節，亦有該局九
    十一年十月一日調科壹字第一四０００八六七二號鑑定通知書各一紙附卷可憑，
    並有該一小包海洛因（驗後淨重一點五一公克）扣案可資佐證，被告之自白堪以
    採信。又被告前於八十九年十月間因施用毒品案件，經本院以八十九年度毒聲字
    第四九四九號裁定送勒戒處所觀察、勒戒後，認無繼續施用毒品之傾向，由台灣
    彰化地方法院檢察署檢察官於八十九年十一月六日以八十九年度毒偵字第二八三
    ０號、第五三一三號、第五四九四號不起訴處分確定。再因本件施用毒品案件，
    經本院以九十一年度毒聲字第二三二六號裁定送勒戒處所觀察、勒戒後，認有繼
    續施用毒品之傾向，再經本院以九十一年度毒聲字第二五一一號裁定送強制戒治
    等情，有台灣高等法院被告全國前案紀錄表、臺灣彰化地方法院檢察署刑案資料
    查註紀錄表及台灣彰化看所守附設勒戒處所有無繼續施用毒品傾向證明書、評估
    標準紀錄表等資料在卷足憑，顯係於前案施用毒品經觀察、勒戒後，認無繼續施
    用毒品傾向，由檢察官為不起訴處分後，五年內再犯本件施用毒品罪，本件事證
    明確，被告犯有施用毒品之犯行應堪認定。
二、核被告所為，係犯毒品危害防制條例第十條第一項之施用第一級毒品罪及第十條
    第二項之施用第二級毒品罪。被告分別持有第一、二級毒品之低度行為應各為其
    施用之高度行為吸收，不另論罪，並予敘明。被告先後多次施用第一級毒品海洛
    因之犯行，時間緊接，所犯又係構成要件相同之罪名，顯係基於概括犯意為之，
    應依連續犯規定論以一罪，並加重其刑。其前開所犯二罪間，犯罪構成要件不同
    ，行為互殊，顯係基於各別犯意為之，應予分論併罰。爰審酌被告品性、施用之
    期間、動機、目的、方法、不知珍惜身體，犯罪所生危害，及犯後坦承犯行，態
    度良好等一切情狀，各量處如主文所示之刑，並定其應執行之刑，以示懲處。扣
    案之第一級毒品海洛因一小包（驗後淨重一點五一公克），屬第一級毒品，爰依
    毒品危害防制條例第十八條第一項前段規定，沒收銷燬之。
據上論斷，應依刑事訴訟法第二百九十九條第一項前段，毒品危害防制條例第十條第
一項、第二項、第十八條第一項前段，刑法第十一條前段、第五十六條、第五十一條
第五款，判決如主文。
本案經檢察官田德煙到庭執行職務。
中      華      民      國      九十二    年      一      月      十    日
                                臺灣彰化地方法院刑事第一庭
                                    法      官  陳  秋  錦
右正本證明與原本無異。
如不服本判決，應於判決送達後十日內，向本院提出上訴狀（須附繕本）。
                                    法院書記官  于  淑  真
中      華      民      國      九十二    年      一      月      十    日
毒品危害防制條例第十條：
施用第一級毒品者，處六月以上五年以下有期徒刑。
施用第二級毒品者，處三年以下有期徒刑。


司法院資訊處製作；財團法人民間司法改革基金會備份。
